臺灣臺北地方法院民事裁定　　　　　　　　　　 九十三年小上字第一七○號
　　上　訴　人
　　即被上訴人　乙○○
　　被上訴人
　　即上訴人　　甲○○
右當事人間損害賠償事件，上訴人即被上訴人乙○○與被上訴人甲○○均就於中華民
國九十三年八月十六日本院新店簡易庭九十三年店小字第三八八號第一審判決提起上
訴，本院裁定如左：
    主 　　 文
上訴均駁回。
第二審訴訟費用各自負擔。
    理　　  由
一、按對於小額程序第一審裁判之上訴或抗告，非以其違背法令為理由，不得為之。
    而上訴狀內應記載上訴理由，表明下列各款事項︰一、原判決所違背之法令及其
    具體內容。二、依訴訟資料可認為原判決有違背法令之具體事實。民事訴訟法第
    四百三十六條之二十四第二項、第四百三十六條之二十五分別定有明文。又依同
    法第四百三十六條之三十二第二項準用第四百六十八條、第四百六十九條第一款
    至第五款規定，判決不適用法規或適用不當者，為違背法令，其判決有同法第四
    百六十九條第一款至第五款所列各款情形之一者，為當然違背法令。是當事人於
    小額程序提起上訴，如依民事訴訟法第四百六十八條規定，以第一審判決有不適
    用法規或適用法規不當為上訴理由時，其上訴狀或理由書應有具體之指摘，並揭
    示該法規之條項或其內容，若係成文法以外之法則，應揭示該法則之旨趣，倘為
    司法院解釋或本院之判例，則應揭示該判解之字號或其內容，如以民事訴訟法第
    四百六十九條第一款至第五款所列各款事由之一為上訴理由者，其上訴狀或理由
    書應揭示合於該條款之事實，上訴狀或理由書如未依此項方法表明者，即難認為
    已對第一審判決之違背法令有具體之指摘，其上訴自難認為合法，最高法院七十
    一年台上字第三一四號判例意旨參照。
二、本件上訴人即被上訴人乙○○上訴意旨略以：緣上訴人於事故發生當天曾與同行
    排班司機李隆傑聊天可證明，上訴人之車輛完好如新，後因被上訴人之不法侵害
    致受上訴人所有之計程車受有右後視鏡、右前門、右後門及右後葉子板等多處損
    壞，；上訴人衡諸一般常理常識，就其車輛受損程度所提出之計算方式，原審法
    院未加以求證即逕依被上訴人之陳述為事實認定，並將修理費用扣除折舊得出判
    決之結果，對上訴人有利之證明，原審判決書卻隻字未提，顯係嚴重誤認並與事
    實不符等語。被上訴人即上訴人甲○○則以：證人周俊賢、顏志憲之證詞顯有不
    實，本案係乙○○闖紅燈所致，縱其未闖紅燈，亦與有過失，應減輕被上訴人之
    賠償責任等語為由，提起上訴。經查，本件上訴人即被上訴人乙○○，以及被上
    訴人即上訴人甲○○雖對於小額程序之第一審裁判提起上訴，惟核其上訴狀內容
    ，僅就原審認事採證之職權行使予以指摘，並未具體說明原審判決有何不適用法
    規或適用法規不當之情形，或合於民事訴訟法第四百六十九條第一款至第五款所
    列各款之事實，尚難認對該判決之如何違背法令已有具體之指摘，揆諸首揭說明
    ，兩造之上訴均不合法，應以裁定駁回上訴。
三、結論：本件上訴不合法，依民事訴訟法第四百三十六條之三十二第一項、第二項
    、第四百四十四條第一項前段、第四百三十六條之十九第一項、第九十五條、第
    七十八條，裁定如主文。
中　　　華　　　民　　　國　　九十三　　年　　 十二 　　月　　二十九　　日
                                      民事第五庭
                                          審判長法  官  吳青蓉
                                                法  官  羅富美
                                                法  官  張松鈞
正本係照原本作成
不得抗告。
中　　　華　　　民　　　國　　九十三　　年　　 十二 　　月　　二十九　　日
                                                書記官  黃媚鵑
